臺灣彰化地方法院刑事判決　　　　　　　　　　　　九十三年度訴字第一五二七號
　　公　訴　人　臺灣彰化地方法院檢察署檢察官
　　被　　　告　甲○○
右列被告因違反毒品危害防制條例案件，經檢察官提起公訴（九十三年度毒偵字第三
四三五號），及移
七三七號），於本院準備程序中，被告就被訴事實為有罪之陳述，經裁定改行簡式審
判程序，本院判決如左：
    主  文
甲○○連續施用第一級毒品，累犯，處有期徒刑壹年。
扣案之海洛因壹包（淨重壹點伍伍公克）、海洛因殘渣袋壹個均沒收銷燬之；注射針
筒肆支均沒收。
    事  實
一、甲○○曾因偽造文書案件，經本院彰化簡易庭判處有期徒刑四月確定，於民國九
    十年一月十二日易科罰金執行完畢。其前因施用毒品案件，經本院裁定送觀察、
    勒戒後，認無繼續施用毒品之傾向，於八十九年十二月一日勒戒期滿釋放，並經
臺灣彰化地方法院檢察署檢察官於八十九年十二月一日以八十九年度毒偵字第五
    八二五號不起訴處分；復因施用第一級毒品案件，經本院於九十三年八月二十三
    日以九十三年度訴字第九一五號判處有期徒刑十月確定。詎其仍未戒除毒癮，復
    基於施用第一級毒品海洛因之概括犯意，自九十三年八月二十五、六日起至同年
    十二月三十日上午某時止，在其彰化縣花壇鄉○○路○段四五六巷九號住處等地
    ，以將第一級毒品海洛因混加水置於注射針筒內，再予施打於手臂之方法，連續
    施用第一級毒品海洛因多次，平均二、三天施用一次。嗣先後於下列時地遭查獲
    ：(一)先於九十三年八月二十八日上午九時四十分許，在其上開住處，為警查獲，
    並扣得海洛因殘渣袋一個及其所有供施打海洛因用之注射針筒二支；(二)且於九十
    三年九月四日上午十一時二十分許，在其上開住處，為警查獲，經警採集其尿液
    送驗結果，呈嗎啡及甲基安非他命陽性反應；(三)復於九十三年十一月七日十六時
    五分許，在彰化縣花壇鄉○○村○○路○段三五○巷二十七之一號，為警查獲，
    並扣得其所有供施打海洛因用之注射針筒一支；(四)又於九十三年十一月十八日十
    六時四十分許，在其前揭住處，為警查獲，並扣得其所有供施打海洛因用之注射
    針筒一支；(五)再於九十三年十二月二日上午八時五十分許，在其上開住處，為警
    查獲，並扣得第一級毒品海洛因一包（淨重一．五五公克），而查悉上情（甲○
    ○所涉施用第二級毒品部分，由本院另為審結）。
二、案經彰化縣警察局彰化分局報請臺灣彰化地方法院檢察署檢察官偵查起訴，暨移
    送併辦（九十三年度毒偵字第四三六三、四八五八、四六三四、四七三七號）。
    理  由
一、按除被告所犯為死刑、無期徒刑、最輕本刑為三年以上有期徒刑之罪或高等法院
    管轄第一審案件者外，於前條第一項程序進行中，被告先就被訴事實為有罪之陳
    述時，審判長得告知被告簡式審判程序之旨，並聽取當事人、代理人、辯護人及
    輔佐人之意見後，裁定進行簡式審判程序；除簡式審判程序及簡易程序案件外，
    第一審應行合議審判，刑事訴訟法第二百七十三條之一第一項、第二百八十四條
    之一分別定有明文。本件被告甲○○所涉係死刑、無期徒刑、最輕本刑為三年以
    上有期徒刑之罪或高等法院管轄第一審案件以外之罪，並於本院行準備程序時就
    被訴事實為有罪之陳述，本院合議庭依前揭規定，經評議結果，裁定改由受命法
    官獨任行簡式審判程序，先予敘明。
二、右揭事實，業據被告甲○○於本院審理時坦承不諱，且被告於九十三年八月二十
    八日上午九時四十分許、同年九月四日上午十一時二十分許、同年十一月七日十
    六時五分許、同年十一月十八日十六時四十分許及同年十二月二日上午八時五十
    分許獲案後，經警採集其尿液送驗結果，確均呈嗎啡陽性反應，有彰化縣衛生局
    煙毒尿液檢驗成績書五件附卷可稽，又扣案之白色粉末一包，經鑑驗結果，確屬
    海洛因無訛（淨重一．五五公克），亦有法務部調查局鑑定通知書一件在卷可參
    ，此外，復有該海洛因一包（淨重一．五五公克）、海洛因殘渣袋一個及注射針
    筒四支扣案可資佐證，足徵被告自白與事實相符，堪以採信。再被告前因施用毒
    品案件，經本院裁定送觀察、勒戒後，認無繼續施用毒品之傾向，於八十九年十
    二月一日勒戒期滿釋放，並經臺灣彰化地方法院檢察署檢察官於八十九年十二月
    一日以八十九年度毒偵字第五八二五號不起訴處分；復因施用第一級毒品案件，
    經本院於九十三年八月二十三日以九十三年度訴字第九一五號判處有期徒刑十月
    確定等情，有該不起訴處分書、判決書、臺灣高等法院被告全國前案紀錄表及在
    監在押紀錄表等件附卷足佐。是被告於觀察、勒戒期滿後五年內再犯毒品危害防
    制條例第十條之罪，事證明確，被告上開犯行洵堪認定，應依法論科。
三、核被告甲○○所為，係犯毒品危害防制條例第十條第一項之施用第一級毒品罪。
    被告為施用第一級毒品海洛因而持有第一級毒品之低度行為，應為施用之高度行
    為所吸收，不另論罪。其先後多次施用第一級毒品海洛因之犯行，時間緊接，觸
    犯構成要件相同之罪名，顯係基於概括犯意反覆為之，應依連續犯論以一罪，並
    加重其刑。公訴人雖僅就被告於九十三年八月二十八日為警採尿前三日內某時，
    有施用第一級毒品海洛因一次之犯行提起公訴，未論及被告其餘多次施用第一級
    毒品之犯行，然檢察官就犯罪事實一部起訴者，其效力及於全部，本件上開其餘
    多次施用第一級毒品犯行與公訴人起訴書所載經論罪部分之施用第一級毒品犯罪
    事實具有連續犯之裁判上一罪關係，應均為起訴效力所及，本院自應併予審究。
    又被告前因偽造文書案件，經本院彰化簡易庭判處有期徒刑四月確定，於九十年
    一月十二日易科罰金執行完畢，此有臺灣高等法院被告全國前案紀錄表附卷足參
    ，其受有期徒刑執行完畢後，五年內再犯本件有期徒刑以上之罪，為累犯，應依
    刑法第四十七條之規定遞加重其刑。爰審酌被告有多項毒品前科紀錄，卻未能知
    所收斂而遠離毒害，戒毒意志尚非堅定，且本件遭警查獲次數非少，及其犯罪之
    動機、目的、手段、所生危害、施用毒品期間與次數，暨犯罪後坦承犯行、態度
    良好等一切情狀，量處如主文所示之刑，以示懲儆。扣案之第一級毒品海洛因一
    包（淨重一．五五公克）與海洛因殘渣袋一個（與海洛因已無法析離），均係查
    獲之毒品，應依毒品危害防制條例第十八條第一項前段之規定宣告沒收並銷燬之
    ；另扣案之注射針筒四支，均係被告所有供其施用第一級毒品海洛因所用之物，
    業據被告供明在卷，爰依刑法第三十八條第一項第二款規定併予宣告沒收。
據上論斷，應依刑事訴訟法第二百七十三條之一第一項、第二百九十九條第一項前段
，毒品危害防制條例第十條第一項、第十八條第一項前段，刑法第十一條前段、第五
十六條、第四十七條、第三十八條第一項第二款，判決如主文。
本案經檢察官賴志盛到庭執行職務。
中      華      民      國    九十四    年      二      月      二      日
                                臺灣彰化地方法院刑事第二庭
                法      官  郭  麗  萍
右正本證明與原本無異。
如不服本判決，應於判決送達後十日內向本院提出上訴狀( 須附繕本 )。
                                    法院書記官  施  嘉  玫
中      華      民      國    九十四    年      二      月      四      日
毒品危害防制條例第十條
施用第一級毒品者，處六月以上五年以下有期徒刑。
施用第二級毒品者，處三年以下有期徒刑。
